臺灣高等法院民事裁定　　　　　　　　 99年度非抗字第186號
　　再 抗 告人　財團法人證券投資人及期貨交易人保護中心
　　法定代理人　邱欽庭
　　代　理　人　林俊宏律師
　　　　　　　　陳溫紫律師
　　　　　　　　陳譓伊律師
上列再抗告人因與相對人歌林股份有限公司間公司間重整事件，
對於中華民國99年11月29日臺灣臺北地方法院99年度整抗字第7
號所為裁定，提起再抗告，爰裁定如下：
    主  文
再抗告駁回。
再抗告費用由再抗告人負擔。
    理  由
一、按對於抗告法院有關非訟事件之裁定再為抗告，僅得以其適
    用法規顯有錯誤為理由，非訟事件法第45條第3項定有明文
    。次按所謂適用法規顯有錯誤，係指原裁定違背法規或現存
    判例解釋而言；又適用法規顯有錯誤不包括裁判理由不備及
    認定事實錯誤之情形（最高法院63年台上字第880號、80 年
    台上字第1326號判例意旨參照）。
二、本件相對人於第一次關係人會議第三次續行會議公告之重整
    計畫（下稱系爭重整計畫），經原法院於民國99年8月5日以
    97年度整字第7、9號裁定予以認可（下稱重整法院裁定）。
    惟再抗告人以系爭重整計畫及相關程序之進行有諸多違法之
    處為由，向原法院提起抗告，原法院合議庭於99年11月29日
    以99年度整抗字第7號裁定（下稱原裁定）駁回再抗告人之
    抗告，再抗告人再以原裁定有下列適用法規顯有錯誤之情事
    ，聲明廢棄原裁定：(一)再抗告人在原法院主張重整法院，就
    關於債權之審查程序顯非適法，嚴重影響各該申報重整債權
    人之權益，惟原裁定竟未說明駁回再抗告人此部分抗告之理
    由，顯有違反民事訴訟法第237條有關裁定應附理由之規定
    ，有理由不備之違法。(二)再抗告人在原法院主張系爭重整計
    畫未列入對再抗告人之授權人劉錦達等3,320人申報重整債
    權之清償方案，違反公司法第299條第3項規定及最高法院91
    年度台上字第1983號判決意旨，原裁定亦漏未說明駁回再抗
    告人此部分抗告之理由，亦有理由不備及適用法規違法之情
    形。(三)系爭重整計畫違反公司法第282條「公司有重建更生
    之可能」之規定，亦與最高法院92年度台抗字第283號裁定
    意不符，原裁定竟認重整計畫並無違法公司法規定，亦顯有
    違法。(四)系爭重整計畫之表決程序及決議方法均有違法，原
    裁定就再抗告人所為此部分之抗告，亦漏未說明駁回再抗告
    人抗告之理由，有理由不備及適用法規錯誤之情形。
三、經查原裁定針對系爭重整計畫並未違反公司法第282條「公
    司有重建更生之可能」之規定，業於裁定理由欄第4項第(一)
    目說明，係審酌各方利益之權衡及營業讓與式重整已為美、
    日先進國家所採用，且我國債務清理法修正草案亦採相同立
    法體例，故認相對人所提營業讓與式之重整計畫，與現行公
    司法規定不相違背（見原裁定第4頁至第5頁─本院卷第4頁
    反面至第5頁）。而按公司法第282條第1項雖規定：公開發
    行股票或公司債之公司，因財務困難，暫停營業或有停業之
    虞，而有重建更生之可能者，得向法院聲請重整。但對於重
    建更生可能之要件，並未具體明定，故原裁定於多方審酌後
    ，認營業讓與式重整可使公司重建更生，而維持重整法院所
    為認可系爭重整計畫之裁定，即難認有何違反公司法第282
    條規定及上開最高法院92年度台抗字第283號裁定意旨之情
    形。次查原裁定就系爭重整計畫之表決程序及決議方法是否
    違法，亦於裁定理由欄第4項第(二)目說明公司法就關係人會
    議之表決程序及決議方法並無如公司之股東會、董事會之人
    數或股份比例規定，故公司重整關係人會議之表決程序及決
    議方法，並無須比照公司法關於股東會、董事會表決及決議
    方法之規定，而須視現實狀況，採最有利於參與人之方式為
    之，故認系爭重整關係人會議採通訊投票之表決程序及決議
    方法並無不合法（見原裁定第5頁至第7頁─本院卷第5頁至
    第6頁），因此駁回再抗告人所為此部分之抗告，亦難認原
    裁定有何適用法規錯誤之情形。末查再抗告人主張重整法院
    任由重整監督人審查債權，其審查程序顯非適法，嚴重影響
    各該申報重整債權人之權益，及系爭重整計畫未列入對再抗
    告人之授權人劉錦達等3,320人申報重整債權之清償方案亦
    顯違法云云。惟按公司法第298條第1項明定，重整監督人，
    於權利申報期間屆滿後，應依其初步審查之結果，分別製作
    優先重整債權人、有擔保重整債權人、無擔保重整債權人及
    股東清冊，載明權利之性質、金額及表決權數額。故公司重
    整監督人就債權依法本有初步審查職責。至經重整監督人刪
    除債權之利害關係人如對重整監督人之審查有所爭執，則僅
    得依公司法第299條規定為異議，惟所涉及者如係實體上之
    爭執，則仍須另提起確認之訴，重整法院不得為裁定。由此
    可見，本件再抗告人爭執重整監督人初步審查債權之權限，
    及就其刪除劉錦達等3,320人申報重整債權而未列入重整計
    畫之清償方案，本質上均屬劉錦達3,320人申報債權是否成
    立之問題，自應由再抗告人另提起確認之訴以解決之，並非
    就重整法院認可重整計畫之裁定聲明不服所得救濟，此部分
    並經重整法院裁定於第15頁說明甚詳（見原法院整抗字第7
    號卷第9頁），故原裁定縱未就此部分再敘明理由，揆諸首
    揭判例要旨說明，亦難認有何適用法規錯誤之情形。
四、綜上所述，原裁定並無再抗告人所云適用法規顯有錯誤之情
    形。從而，再抗告論旨指摘原裁定適用法規錯誤，聲明廢棄
    ，為無理由。
五、據上論結，本件再抗告為無理由，爰裁定如主文。
中    華    民    國    100    年    1    月    31    日
                    民事第十六庭
                        審判長法  官  王聖惠
                              法  官  呂淑玲
                              法  官  謝碧莉
正本係照原本作成。
不得再抗告。
中    華    民    國   100    年    1     月    31    日
                              書記官  李翠齡